臺灣新北地方法院板橋簡易庭簡易民事判決
　　　　　　　　　　　　　　　　　 110年度板簡字第1701號

原　　　告　王治鴻　
被　　　告　東元資融股份有限公司

法定代理人　周佳琳　

訴訟代理人　吳世璋　
上列當事人間確認本票債權不存在事件，於民國110年10月20日
言詞辯論終結，本院判決如下：
     主  文
確認被告就本院一一○年度司票字第六二九三號民事裁定，對原
告於民國一百零九年十二月一日簽發，票面金額新臺幣伍萬參仟
玖佰貳拾捌元，其中之新臺幣伍萬參仟玖佰貳拾捌元及自民國一
百一十年一月五日起至民國一百一十年七月十九日止，按年息百
分之二十計算之利息，暨自民國一百一十年七月二十日起至清償
日止，按年息百分之十六計算之利息之本票債權不存在。
訴訟費用由被告負擔。
    事 實 及 理 由
一、原告起訴主張：
（一）被告執有原告於民國109年12月1日簽發內載憑票交付被告
      新臺幣（下同）53,928元本票（下稱系爭本票）乙紙，經
      被告向鈞院聲請強制執行之裁定，鈞院以110年度司票字
      第6293號民事裁定准予強制執行，惟原告並不認識被告，
      更未簽發系爭本票。原告既未簽發系爭本票，自不應負擔
      此項本票債務，則原告有即受確認判決之法律上利益，為
      此爰依非訟事件法第195條第1項之規定提起本件訴訟等語
      ，並聲明：如主文所示。
（二）對於被告抗辯之陳述：我有看過這個人，是我在台南有向
      一家通訊行辦理貸款是透過這個人，我有將相關資料提供
      給被告訴訟代理人。
二、被告則自認：當初來辦貸款之人顯非原告，所以本件我們對
    於系爭本票並非原告簽發不爭執。
三、按確認法律關係之訴，非原告有即受確認判決之法律上利益
    者，不得提起之，民事訴訟法第247條第1項定有明文。所謂
    即受確認判決之法律上利益，係指法律關係存否不明確，原
    告主觀上認其在法律上之地位有不安之狀態存在，此種不安
    之狀態，能以確認判決將之除去者而言。原告主張被告持有
    原告簽發之系爭本票，持向本院聲請本票裁定，有本院110
    年度司票字第6293號民事裁定影本1紙附卷可稽，則此項法
    律關係存在與否即因兩造間有所爭執而不明確，致原告在私
    法上地位有受侵害之危險，而原告復得因本件訴訟獲勝訴判
    決之結果，取得對抗被告票據行使之權利，是原告提起本件
    確認訴訟，有即受確認判決之法律上利益，應予准許。
四、次按「當事人主張有利於己之事實者，就其事實有舉證之責
    任。但法律別有規定，或依其情形顯失公平者，不在此限。
    」，民事訴訟法第277條定有明文。又「本票本身是否真實
    ，即是否為發票人所做成，應由執票人負證明之責，故發票
    人主張本票係偽造，依非訟事件法第101條第1項之規定，對
    執票人提起確認本票係偽造或本票債權不存在之訴者，應由
    執票人就本票為真正之事實，先負舉證責任。」（最高法院
    65度第6次民庭庭長會議決議及最高法院70年度台上字第101
    6號判決意旨參照）。經查：經本院當庭比對被告提出之系
    爭本票上發票人「王治鴻」之簽名與原告在報到單上簽名結
    果，二組簽名字跡之結構佈局、態勢神韻及書寫習慣（包括
    連筆、筆序等細部特徵）並不相符一節，為被告所不爭（參
    見本院110年10月20日言詞辯論筆錄），況被告亦自認：當
    初來辦貸款之人顯非原告（參見本院110年10月20日言詞辯
    論筆錄），是被告並不能證明原告親自或授權他人簽發系爭
    本票，揆諸前開說明，應認原告本件主張為真實。
五、從而，原告求為判決如主文第一項之所示，為有理由，應予
    准許。
六、本件事證已臻明確，兩造其餘攻擊、防禦方法及舉證，經本
    院審酌後，認對於判決結果不生影響，爰不一一論述，併此
    敘明。
七、據上論結，原告之訴為有理由，依民事訴訟法第78條，判決
    如主文。
中　　華　　民　　國　 110　　年　　11　　月　　10　　日
                      臺灣新北地方法院板橋簡易庭
                            法  官  呂安樂
以上為正本係照原本作成。
如不服本判決，應於送達後20日內，向本院提出上訴狀並表明上
訴理由，如於本判決宣示後送達前提起上訴者，應於判決送達後
20日內補提上訴理由書（須附繕本）。
中　　華　　民　　國　 110　　年　　11　　月　　10　　日
　　　　　　　　　　　書記官　陳佩瑩